臺灣桃園地方法院裁定
111年度壢秩字第31號
移送機關    桃園市政府警察局楊梅分局
被移送人    戴明達  


上列被移送人因違反社會秩序維護法案件，經移送機關以民國11
1年6月6日楊警分刑字第1110019629號移送審理，本院裁定如下
：
    主    文
戴明達攜帶經主管機關公告查禁之器械，處罰鍰新臺幣參仟元。
扣案之鐵製伸縮警棍1支沒入之。
    事實理由及證據
一、被移送人於下列時、地有違反社會秩序維護法之行為：
（一）時間：民國111年5月24日8時5分許。
（二）地點：桃園市○○區○○路0段00號。
（三）行為：攜帶經主管機關公告查禁之器械即鐵製伸縮警棍1
      支。
二、上開事實，有下列之事證證明屬實：
（一）被移送人於警詢時之供述。
（二）搜索筆錄及扣押筆錄、扣案物品目錄表、照片。
（三）扣案之鐵製伸縮警棍1支。
三、按製造、運輸、販賣、攜帶或公然陳列經主管機關公告查禁
    之器械者，處三日以下拘留或新臺幣三萬元以下罰鍰，社會
    秩序維護法第63條第1項第8款定有明文。又警械非經內政部
    或其授權之警察機關許可，不得定製、售賣或持有，違者由
    警察機關沒入。但法律另有規定者，從其規定。前項許可定
    製、售賣或持有之警械種類規格、許可條件、許可之申請、
    審查、註銷、撤銷或廢止及其他應遵行事項之辦法，由內政
    部定之，警械使用條例第14條亦有規定。查本件被移送人被
    查扣之鐵製伸縮警棍1支，係屬行政院95年5月30日院臺治字
    第0950023739 號函修正之「警察機關配備警械種類及規格
    表」中警棍類之鋼（鐵）質伸縮警棍，自屬經主管機關內政
    部公告列為查禁之器械。是被移送人於上揭時、地攜帶經主
    管機關公告查禁之器械即鋼鐵質伸縮警棍，其所為係違反社
    會秩序維護法第63條第1項第8款之非行，自應依法論處。被
    移送人固辯稱攜帶鐵質伸縮警棍之目的僅是為了防身云云，
    惟其所攜帶之鐵質伸縮警棍屬查禁物，本不得未經許可而持
    有，且被移送人如遇紛爭，自應循司法途徑抑或其他正當管
    道處理，而非攜帶查禁物解決，是被移送人前揭所辯，難認
    屬法律上之正當理由，委非足採。爰審酌被移送人之違犯情
    節及年齡智識等一切情狀，量處如主文第1項所示之罰鍰。
    又扣案之鐵質伸縮警棍1支為公告查禁物，應依社會秩序維
    護法第22條第1項第2款、第2項後段之規定宣告沒入之。
四、依社會秩序維護法第45條第1項、第63條第1項第8款、第22
    條第1項第2款、第2項，裁定如主文。
中　　華　　民　　國　 111　　年　　8　　月　　 2　　日
                  中壢簡易庭    法  官  江碧珊
以上正本證明與原本無異。
如不服本裁定，應於送達後5 日內，以書狀敘明理由，向本庭提
出抗告（須附繕本）。
中　　華　　民　　國　 111　　年　　8　　月　　 2　　日
　　　　　　　　　　　　　　　　書記官  張育誠